臺灣板橋地方法院交通事件裁定　　　100 年度交聲字第2229號
原處分機關　交通部公路總局臺北區監理所
異　議　人
即受處分人　王榮堂
上列異議人即受處分人因違反道路交通管理處罰條例案件，對於
原處分機關交通部公路總局臺北區監理所板於中華民國100 年 6
月14日所為之北監自裁字第裁40-KAK096763、40-KAK096761、40
-KAK093629、40-KAK093630、40-KAK093626、00-000000000號裁
決不服，聲明異議，本院裁定如下：
    主  文
原處分關於北監自裁字第裁40-KAK096763、40-KAK096761、40-K
AK093629、40-KAK093630號裁決撤銷。
前項撤銷部分，王榮堂均不罰。
其餘均異議駁回。
    理  由
一、原處分意旨略以：本件異議人即受處分人王榮堂所有之車牌
    號碼4486-VD 號自小客車於民國100 年1 月6 日下午1 時57
    分、1 月10日中午12時28分、1 月13日下午1 時57分、2 月
    23日下午2 時9 分在台1 丁線3.7 公里，均懸掛在登記於彩
    繪家族企業有限公司所有之原應懸掛車牌號碼1376-LV 號普
    通自用小客貨車上，而有牌照借供他車使用之違規行為，嗣
    因遭雲林縣警察局以活動式雷達測速照相儀器採證懸掛車牌
    號碼4486-VD 號車超速，復以電腦查詢顯示該車廠牌、顏色
    、車種等資料均不符，遂將違規照片通知員警加強查緝，迨
    於同年3 月11日下午7 時50分許在雲林縣斗六市○○○路，
    為警發現懸掛牌照4486-VD 號之前開違規車輛，經當場予以
    攔檢並核對其引擎號碼，確認該車原應懸掛牌照為1376-LV
    號，遂依違反道路交通管理事件統一裁罰基準及處理細則第
    3 條及道路交通管理處罰絛例第7 絛之2 、第12條第1 項第
    5 款分別予以逕行及當場掣單舉發（雲警交字第 KAK096763
    、KAK096761 、KAK096629 、KAK096630 、KAK096626 號）
    。嗣均經異議人於應到案日期前提出申訴，由原處分機關認
    前開違規事實均無訛，遂於100 年6 月14日以北監自裁字第
    裁40-KAK096763、40-KAK096761、40-KAK 096629 、
    40-KAK096630、40-KAK096626號裁決，分別均裁處罰鍰新臺
    幣（下同）7,200 元，並吊銷牌照。又本件異議人即受處分
    人王榮堂所有之車號4486-VD 號自用小客車，不依限期（即
    指定日期100 年3 月1 日前後1 個月內）參加定期檢驗，由
    原處分機關以異議人所有上開車輛違反前揭道路交通管理處
    罰條例第17條第1 項之規定逕行製單舉發，遂於同年6 月14
    日以00-000000000號裁決處異議人罰鍰900 元，並車輛責令
    檢驗等語。
二、異議意旨略以：伊對於遭連續舉發事實「牌照供他車使用」
    不能認同，也無法理解警察一併開單之用意，車牌號碼4486
    -VD 號自小客車有正常繳稅，卻無法收到超速罰單，卻須等
    到臨檢時始一併共開出5 張有關「牌照供他車使用」罰單，
    實令人無法接受；另因本案尚在申訴中，且牌照4486-VD 號
    已於100 年3 月11日被雲林縣警察局查扣車牌至無法檢驗該
    輛車，故針對上開第裁40-KAK096763、40-KAK096761、40-K
    AK093629、40-KAK093630、40-KAK093626、00-000000000號
    裁決均不服而聲明異議，請求撤銷原處分云云。
三、按汽車有牌照借供他車使用或使用他車牌照行駛者，處汽車
    所有人3,600 元以上10,800元以下罰鍰；前項第5 款至第7
    款之牌照吊銷之，道路交通管理處罰條例第12條第1 項第5
    款、第2 項亦定有明文。復按「領有牌照之汽車，其出廠年
    份，自用小客車未滿5 年者免予定期檢驗，5 年以上未滿10
    年者，每年至少檢驗1 次，10年以上者每年至少檢驗2 次。
    但自用小客車使用液化石油氣及壓縮天然氣為燃料、其他自
    用車及營業車未滿5 年者，每年至少檢驗1 次，5 年以上者
    每年至少檢驗2 次。但出廠年份逾10年之營業大客車每年至
    少檢驗3 次。營業大客車所有人應於指定日期前1 個月內、
    其他汽車所有人應於指定日期前後1 月內持行車執照、新領
    牌照登記書向公路監理機關申請檢驗。但自用小型車申請檢
    驗，免持新領牌照登記書。」道路交通安全規則第44 條第1
    項定有明文。而汽車不依限期參加定期檢驗或臨時檢驗者，
    處汽車所有人900 元以上1,800 元以下罰鍰；逾期1 個月以
    上者並吊扣其牌照，至檢驗合格後發還；逾期6 個月以上者
    ，註銷其牌照，道路交通管理處罰條例第17條第1 項亦有明
    文。
四、經查：
(一)、異議人為前開牌照4486-VD 號自用小客車之所有人，而前開
    牌照於上開時、地，有牌照借供他車使用及該車不依限期參
    加定期檢驗之違規事實，此為異議人所不爭執，並有交通部
    公路總局臺北監理所違反道路交通管理事件裁決書5 紙、車
    號1376-LV 、4486 -VD號汽車車籍查詢各1 份及違規舉證相
    片5 張附卷可稽（見本院卷第14、16、18、20、22、24、41
    至42、42至43、48至52頁），從而，異議人所有之上開牌照
    有牌照借供他車使用及該車不依限期參加定期檢驗之違規事
    實，已堪認定。
(二)、異議人固辯稱：因有關牌照4486-VD 號案件尚在申訴中，且
    牌照4486-VD 號已於100 年3 月11日被雲林縣警察局查扣至
    無法檢驗該車號4486-VD 號自用小客車云云。惟按「汽車所
    有人或駕駛人應於向公路監理機關辦理汽車檢驗、各項登記
    或換發牌照、執照前，繳清其所有違反本條例第2 章、第 3
    章尚未結案之罰鍰。」道路交通管理處罰條例第9 條之1 定
    有明文。次按「聲明異議，無停止執行之效力，但依法裁定
    停止執行者，不在此限。」道路交通案件處理辦法第14條定
    有明文，是異議人稱系爭牌照另案申訴中，故無法定期檢驗
    ，尚有誤認，二者不可混為一談。況按道路交通管理處罰條
    例第17條第1 項之規定，要求汽車應定期參加檢驗，乃為避
    免車輛有車況老舊、車體架構不穩固、或其他人為不當改裝
    之情形發生而導致交通事故，故主管機關藉由定期檢驗程序
    ，於發現汽車有不符檢驗標準之情形，得強制汽車所有人進
    行改善，以達維護人民之生命、健康及行車安全之目的，因
    此，汽車所有人均有參加定期檢驗之義務。再按汽車因故停
    駛或依法令規定責令停駛時，應填具異動登記書向公路監理
    機關辦理停駛登記，並將號牌及行車執照繳存，道路交通安
    全規則第25條分別定有明文，是縱認異議人前開牌照4486-V
    D 號已於100 年3 月11日為員警查獲有牌照借供他車使用之
    違規事實，並禁止其行駛，牌照吊銷，異議人亦應依相關法
    令規定辦理停駛手續，俾利監理機關查悉車輛實際情況為何
    。本件異議人既未將車輛辦理停駛手續，復未依規定辦理定
    期檢驗，監理機關實無從確知車輛狀態是否確屬安全無虞而
    得於道路上行駛，若任由此未經監理機關查核管理且監理機
    關難以掌控車輛安全狀況之情形持續存在，則定期檢驗之立
    法目的勢將難以達成，故應認異議人在將車輛辦理停駛手續
    之前，尚難以車輛另案尚在申訴中為由而懈免參加定期檢驗
    之法定義務。
(三)、至異議人有牌照借供他車使用部分：按道路交通管理處罰條
    例第12條第1 項第5 款規定可知「牌照借供他車使用」或「
    使用他車牌照行駛者」，係屬二種不同違規態樣。查於 100
    年1 月6 日下午1 時57分、1 月10日中午12時28分、1 月13
    日下午1 時57分、2 月23日下午2 時9 分，因雲林縣警察局
    採證懸掛車牌號碼4486-VD 號自用小客貨車超速，經以電腦
    查詢顯示該車廠牌、顏色、車種等資料均不符，遂將違規照
    片通知員警加強查緝，迨於同年3 月11日下午7 時50分許在
    雲林縣斗六市○○○路，為警發現懸掛牌照4486-VD 號之前
    開違規車輛，經當場予以攔檢並核對其引擎號碼，確認該車
    原應懸掛牌照為1376-LV 號，故異議人自100 年1 月6 日起
    被查獲時起有持續將該牌照借供他車使用之行為，為違規事
    實持續之情形，按最高行政法院98年11月份第2 次庭長法官
    聯席會議決議意旨參照，針對異議人此類持續性之行為，顯
    已採取以「行政機關介入」作為持續行為之切割時點，而異
    議人遲至100 年3 月11日始經舉發機關以舉發通知單（雲警
    交字第 KAK096763 、KAK096761 、KAK096629 、KAK096630
    、KAK096626 號）舉發異議人有牌照借供他車使用之違規事
    實，則異議人於100 年3 月10日前將該牌照借供他車使用之
    行為，均應評價為單一行為。至雲林縣警察局固以100 年 4
    月20日雲警交字第1001300760號函陳稱：因牌照4486-VD 號
    懸掛於所駕駛之原應懸掛車牌1376-LV 號自小客車上致透過
    電腦查詢所採證之相片之車輛（4486-VD ）資料，明顯與違
    規車輛（1376-LV ）之車種、廠牌不符，故無法立即舉單製
    發並通知違規人云云，然有關違規車輛1376-LV 固因懸掛他
    人牌照而有無法製單舉發之情形，惟異議人所有之牌照4486
    -VD 號將該牌照借供他車使用之違規情形，舉發機關原非不
    得透過相當之方法探查牌照4486-VD 號之所有人究為何人（
    例如：可透過函詢監理站有關4486-VD 之汽車車籍資料），
    自無不能舉發之情事。從而，原處分機關以北監自裁字第裁
    40-KAK096763、40-KAK096761、40-KAK096629、40-KAK0966
    30號裁決均屬針對異議人同一牌照借供他車使用之行為而為
    之重複處罰，即有不當，應予撤銷。
五、綜上所述，本件異議人確於上開時間、地點有「牌照借供他
    車使用」及「不依限期參加定期檢驗」之違規行為無誤，原
    處分機關以北監自裁字第裁40-KAK093626、00-000000000號
    裁決認異議人有違反道路交通管理處罰條例第12條第1 項第
    5 款、同條第2 項及第17條第1 項規定分別裁處罰鍰 7,200
    元、吊銷牌照及罰鍰900 元，並無違誤，就此部分聲明異議
    為無理由，應予駁回；至原處分機關以北監自裁字第裁40-K
    AK096763、40-KAK096761、40-KAK096629、40-KAK096630號
    裁決均屬針對同一行為而為之重複處罰，其處分尚有未洽，
    據此，異議人之異議為有理由，爰撤銷原處分並諭知不罰。
據上論斷，應依道路交通管理處罰條例第87條第2 項、道路交通
管理事件處理辦法第18條、第19條前段，裁定如主文。
中    華    民    國   100    年    9     月    30    日
                       交通法庭  法  官  饒金鳳
以上正本證明與原本無異。
如不服本裁定，應於裁定送達後五日內敘明抗告理由，向本院提
出抗告狀。
                                 書記官  許雅琪
中    華    民    國   100    年    9     月    30    日